臺灣高等法院臺中分院刑事裁定　
111年度聲再字第220號

再審聲請人  
即受判決人  林碧玲


上列再審聲請人即受判決人因誣告案件，對於本院109年度上訴
字第1481號中華民國109年8月19日確定判決（第三審案號：最高
法院110年度台上字第2105號；第一審案號：臺灣臺中地方法院1
08年度訴字第2979號；起訴案號：臺灣臺中地方檢察署108年度
偵字第24082號）聲請再審，本院裁定如下：
    主  文
再審之聲請駁回。
    理  由
一、本件再審聲請意旨詳如附件一所載。
二、按經法院認無再審理由而以裁定駁回後，不得更以同一原因
    聲請再審；法院認為聲請再審之程序違背規定者，應以裁定
    駁回之，刑事訴訟法第434條第3項、第433條前段定有明文
    。而上開「同一原因」聲請再審之禁止，係指「同一事實原
    因」之謂，此應就重行聲請再審主張之事由暨所提證據（含
    證據方法及證據資料），與前經實體裁定駁回之聲請是否一
    致加以判斷，實質相同之事由與證據，不因聲請意旨陳以不
    同之說詞或論點，即謂並非同一事實原因。又受理再審聲請
    之法院，應先審查再審之聲請是否具備合法條件，若其聲請
    再審之程序違背規定且無可補正時，即應以其聲請不合法，
    依刑事訴訟法第433條前段規定裁定駁回之；必再審之聲請
    合法，始能進而審究其再審有無理由。
三、經查：
  ㈠再審聲請人即受判決人林碧玲（再審聲請人）以附件「刑事
    再審聲請狀」所示再審理由聲請本件再審，其所提再審理由
    、證據均於歷次聲請再審前案即已提出，並經本院認不符合
    刑事訴訟法第420條第1項第6款要件以無理由駁回；以同一
    原因聲請，以不合法為由，分別駁回確定在案（詳如附件二
    所載）。今再審聲請人仍以同一原因，重複聲請再審，業已
    違反刑事訴訟法第434條第3項規定，其聲請顯然違背規定，
    且無從命補正。是其再審之聲請，應予駁回。
  ㈡又聲請再審之案件，除顯無必要者外，應通知聲請人及其代
    理人到場，並聽取檢察官及受判決人之意見。但無正當理由
    不到場，或陳明不願到場者，不在此限。前項本文所稱「顯
    無必要者」，係指聲請顯屬程序上不合法且無可補正或顯無
    理由而應逕予駁回，例如非聲請權人、逾法定期間、以撤回
    或駁回再審聲請之同一原因聲請再審等情形，或再審原因已
    明，顯有理由而應逕為開始再審之裁定，刑事訴訟法第429
    條之2、法院辦理刑事訴訟案件應行注意事項第177條之4分
    別定有明文。本件既認再審聲請人之聲請乃以同一原因重覆
    聲請，足見程序上不合法且無可補正，依據前揭說明，自無
    通知再審聲請人到場聽取意見之必要，應逕予駁回。
據上論斷，應依刑事訴訟法第433條前段，裁定如主文。
中　　華　　民　　國　　111 　年　　9 　　月　　16　　日
            刑事第八庭　  審判長法　官　張  靜  琪
                                法　官　郭  瑞  祥
                                法　官　簡  婉  倫
以上正本證明與原本無異。
如不服本裁定，應於裁定送達後5日內向本院提出抗告狀(須附
繕本)。因疫情而遲誤不變期間，得向法院聲請回復原狀。
                                書記官  林　書　慶
　　　　　　　　　　　　　　　　
中　　華　　民　　國　　111 　年　　9 　　月　　16　　日
附件一、再審聲請狀
附件二：歷次向本院聲請再審之證據及裁定理由
編號 110聲再219  110聲再 293 110聲再 365 111聲再61 111聲再100 本次聲請 本次裁定理由  1  起訴書編號9證據名稱 （原判決已審酌，再審無理由） 臺中地檢署108年度偵字第1149號不起訴處分書 （同一原因聲請再審為不合法） 臺中地檢署108年度偵字第1149號不起訴處分書 （同一原因聲請再審為不合法） 臺中地檢署108年度偵字第1149號不起訴處分書 （同一原因聲請再審為不合法） 臺中地檢署108年度偵字第1149號不起訴處分書 （同一原因聲請再審為不合法） 臺中地檢署108年度偵字第1149號不起訴處分書 同一原因聲請再審為不合法  2  車損估價單 （原判決已審酌，再審無理由） 車損估價單 （同一原因聲請再審為不合法） 車損估價單 （同一原因聲請再審為不合法） 車損估價單 （同一原因聲請再審為不合法） 車損估價單 （同一原因聲請再審為不合法） 車損估價單 同一原因聲請再審為不合法  3  起訴書編號8證據名稱 （原判決已審酌，再審無理由） 臺中市○區調解委員會調解筆錄 （同一原因聲請再審為不合法） 臺中市○區調解委員會調解筆錄 （同一原因聲請再審為不合法） 臺中市○區調解委員會調解筆錄 （同一原因聲請再審為不合法） 臺中市○區調解委員會調解筆錄 （同一原因聲請再審為不合法） 臺中市○區調解委員會調解筆錄 同一原因聲請再審為不合法  4  起訴書編號2待證事實欄之說明 （原判決已審酌，再審無理由） 臺中市○區調解委員會調解書 （同一原因聲請再審為不合法） 臺中市○區調解委員會調解書 （同一原因聲請再審為不合法） 臺中市○區調解委員會調解書 （同一原因聲請再審為不合法） 臺中市○區調解委員會調解書 （同一原因聲請再審為不合法） 臺中市○區調解委員會調解書 同一原因聲請再審為不合法  5   無 無 無 無 匯款新臺幣2萬2千元予黃譯淳合作金庫存款憑條 （不合顯著性，再審無理由） 合作金庫存款憑條 同一原因聲請再審為不合法  6 起訴書編號2待證事實欄之說明 （原判決已審酌，再審無理由） 臺中市○區調解委員會調解委員調解事件處理單暨同意書同意書 （同一原因聲請再審為不合法） 臺中市○區調解委員會調解委員調解事件處理單暨同意書同意書 （同一原因聲請再審為不合法） 臺中市○區調解委員會調解委員調解事件處理單暨同意書同意書 （同一原因聲請再審為不合法） 無 臺中市○區調解委員會調解委員調解事件處理單暨同意書同意書 同一原因聲請再審為不合法  7  起訴書編號7證據名稱 （原判決已審酌，再審無理由） 賴建仲提出保險理賠支付對帳明細單 （同一原因聲請再審為不合法） 賴建仲提出保險理賠支付對帳明細單 （同一原因聲請再審為不合法） 賴建仲提出保險理賠支付對帳明細單 （同一原因聲請再審為不合法） 無 新安東京海上產物保險股份有限公司支付對帳明細表 同一原因聲請再審為不合法  8 起訴書編號7證據名稱 （原判決已審酌，再審無理由） 顏江如琴筆記本註記影本 （同一原因聲請再審為不合法） 顏江如琴筆記本註記影本 （同一原因聲請再審為不合法） 顏江如琴筆記本註記影本 （同一原因聲請再審為不合法） 無 顏江如琴筆記本影本 同一原因聲請再審為不合法  9 歐曜維與其父親之LINE對話 （原判決已審酌，再審無理由） 無 無 無 無 歐曜維與其父親之LINE對話 同一原因聲請再審為不合法  10 賴建仲之名片 （原判決已審酌，再審無理由） 無 無 無 無 賴建仲（保險業務員）之名片 同一原因聲請再審為不合法  11 無 108年度交查字第71號108年4月22日訊問筆錄第3頁 （原判決已審酌，再審無理由） 108年度交查字第71號108年4月22日訊問筆錄 （同一原因聲請再審為不合法） 108年度交查字第71號108年4月22日訊問筆錄 （同一原因聲請再審為不合法） 無 無 無 
附件三、臺中地檢108偵24082起訴書